【裁判字號】    90,易,1006
【裁判日期】    900628
【裁判案由】    贓物
【裁判全文】
臺灣臺南地方法院刑事判決                          九十年度易字第一六號
    公  訴  人  臺灣台南地方法院檢察署檢察官
    被      告  甲○○
右列被告因贓物案件，經檢察官提起公訴（九十年度偵字第三四四八號），本院判決
如左：
        主  文
甲○○故買贓物，處有期徒刑月，如易科罰金，以參佰元折算壹日，緩刑貳年。
        事  實
一甲○○明知真實姓名年籍不詳自稱「李先生」之人於民國九十年一月十一日（起訴
  書誤為九十年一月十二日），在台南市○○○路花園夜市其經營攤位處，兜售之鐵
  製豆花台一台及冷凍櫃二台均為贓物（前揭豆花台及冷凍櫃均係乙○○於九十年一
  月八日上午九時在台南市○○路○段倉庫處失竊之物），竟仍以總價新台幣（下同
  ）四萬五千元之對價買受之。嗣因甲○○亟欲出售，遂於九十年一月十八日邀請冷
  凍機器廠商楊仁耀至其位於台南市○○區○○路四段六○○巷九號，存放前揭豆花
  台及冷凍櫃之住處，估價並欲出售時，經隨同楊仁耀前往前址之乙○○發現有異，
  報警後當場查獲，並扣得豆花台一台及冷凍櫃二台等物（均已發還乙○○）。
二案經台南市警察局第五分局報告臺灣台南地方法院檢察署偵查起訴。
    理  由
一、訊據被告甲○○於偵審中固均坦承曾於上述時地，以前開價格向自稱「李先生」
    之人購買前揭豆花台一台及冷凍櫃二台等物，並於前揭時地持有前揭豆花台等物
    為警查獲等情，惟矢口否認涉有刑法第三百四十九條第二項之故買贓物罪嫌，辯
    稱：前揭冷凍櫃係伊欲經營飲食業而購置，豆花台係因自稱「李先生」之人表示
    一併購買較為便宜，始行併同購買，於購買之際並不知均係贓物；又原欲使用冷
    凍櫃從事冷飲業，故當日僅欲出售豆花台，並無出售冷凍櫃之意云云。經查：(1)
    被告於前揭時地以總價四萬五千元之對價，向自稱「李先生」之人，購買前揭豆
    花台及冷凍櫃等物一節，業據被告於警訊及偵審中自承不諱，並有被害人所立之
    贓物認領保管單在卷可稽，被告此部分自白與事實相符，堪以採信。又前揭豆花
    台及冷凍櫃等物均係被害人於前揭時地為人竊走一節，業據被害人於警訊及本院
    審理時指陳在卷，並有前揭贓物認領保管單在卷可稽，被害人指述與事實相符，
    堪以採信。(2)訊據被告於偵查中供稱冷凍櫃等物係從事推銷冰櫃業自稱「李先生
    」之人至其夜市攤位出售予伊云云（參見偵卷第七頁），依此，自稱「李先生」
    之人既係以推銷冰櫃為業，被告向其購買之際當會索取保證書等物，以免日後使
    用過程中保養維修無著，此係社會交易常情，以被告一從事商業，具有社會通常
    知識之成年人，焉有不顧商品日後使用維修等問題，未經索取保證書等文件，即
    行購買之理？被告於偵查中所辯顯與常情有違，不足採信。另被告於本院審理中
    ，雖復改稱自稱「李先生」之人係從事中古冷凍櫃出售為業，想要出售冷凍櫃需
    要周轉金云云，惟前揭冷凍櫃外尚有塑膠套膜，完全未開封，有照片一紙附於警
    卷在卷可稽，是依通常人肉眼辨識即可得知前揭冷凍櫃絕非已經他人使用之中古
    貨物，何以被告對中古商所欲出售之物品竟是新品毫無起疑？又被告於本院審理
    時自承：其曾問過如本案相同型式之冷凍櫃新品每台需價需價二萬五千元等語（
    參見本院前揭審判筆錄），是被告所購之二台冷凍櫃即需五萬元之對價，然被告
    卻以四萬五千元之低價向自稱「李先生」購買冷凍櫃二台及豆花台一台，與通常
    之交易價格懸殊，顯與常情有違，是堪認被告於購買之際，當知「李先生」兜售
    之前揭冷凍櫃及豆花台等物為來源有疑之物。(3)被告於九十年一月十八日邀請冷
    凍機器廠商楊仁耀及被害人至前揭地址估價，欲出售前揭豆花台及冷凍櫃等情，
    業據被害人於偵查中指述明確（參見偵卷第八頁），是果被告辯稱欲購入冷凍櫃
    從事商業，不知前揭冷凍櫃係贓物云云屬實，何以被告於九十年一月十一日甫行
    購入，復於同年月十八日即欲將之出售？被告雖於偵審中均辯稱並無出售冷凍櫃
    之意云云，惟被害人於偵查中即已明確指述其對豆花台估價後，雙方就價格談不
    攏，被告即行請其估計冷凍櫃等語，參以被告於本院審理時亦自承當日冷凍櫃亦
    放在現場，是若非被告欲行出售冷凍櫃，何以被告將冷凍櫃置於現場，並請被害
    人就冷凍櫃二台為估價？被告所辯，當無可採。綜觀被告以低價購入前揭冷凍櫃
    及豆花台等物，且均未索取保證書等相關文件，復於購入後僅七天，即行欲將之
    出售等行徑，堪認被告於購買前揭豆花台及冷凍櫃之際，已知前揭豆花台等物均
    為來源可疑之贓物，被告辯稱不知前揭豆花台等物為贓物云云，當無可採。被告
    犯行明確，堪以認定。
三、核被告所為，係犯刑法第三百四十九條第二項之故買贓物罪。爰審酌被告之素行
    資料、智識程度、犯罪之動機、目的、手段、所生危害、犯罪後，業以二萬五千
    元賠償被害人之損失，並與被害人達成和解，經被害人於本院審理當庭陳明，並
    有和解書一份之態度等一切情狀，量處如主文所示之刑，並諭知易科罰金之折算
    標準。又查被告前未曾受有期徒刑以上刑之宣告，有卷附臺灣高等法院被告全國
    前案紀錄表一紙在卷可憑。經此起訴審判，當知警惕，信無再犯之虞，本院認所
    宣告之刑以暫不執行為適當，並諭知緩刑二年，以啟自新。
據上論斷，應依刑事訴訟法第二百九十九條第一項前段、刑法第三百四十九條第二項
第四十一條第一項前段、第七十四條第一款、罰金罰鍰提高標準條例第一條前段、第
二條，判決如主文。
本案經檢察官蘇榮照到庭執行職務。
中      華      民      國    九十      年      六      月    二十八    日
                                      臺灣台南地方法院刑事第五庭
                                          法  官    卓  穎  毓
右正本證明與原本無異。
如不服本判決，應於判決送達後十日內，向本院提出上訴狀。
                                          書記官    黃  子  起
中      華      民      國    九十      年      六      月    二十八    日
附錄法條：
中華民國刑法第三百四十九條
收受贓物者，處三年以下有期徒刑、拘役或五百元以下罰金。
搬運、寄藏、故買贓物或為擔保者，處五年以下有期徒刑、拘役或科或併科一千元以
下罰金。
因贓物變得之財物，以贓物論。


司法院資訊處製作；財團法人民間司法改革基金會備份。
